【裁判字號】    95,交聲,914
【裁判日期】    951030
【裁判案由】    聲明異議
【裁判全文】
臺灣臺南地方法院交通事件裁定         95年度交聲字第914號
移送機關    交通部公路總局嘉義區監理所麻豆監理站
異議人即    甲○○
受處分人
上列受處分人因違反道路交通管理處罰條例案件，對於交通部公
路總局嘉義區監理所麻豆監理站民國95年9月4日所為之裁決處分
（處分案號：麻監裁罰字第裁75-ZCB048112號）聲明異議，本院
裁定如下：
    主  文
異議駁回。
    理  由
一、原處分意旨略以：異議人即受處分人甲○○（下稱異議人）
    經內政部警政署國道公路警察局第三警察隊（下稱國道公路
    警察局）逕行舉發於民國九十五年七月十一日十四時六分許
    ，駕駛其所有之車牌號碼4589-GL號自小客車，行經每小時
    速限為一百公里之國道一號北上二百一十四點二公里處，經
    雷達（射）測定行速為一百二十八公里，超速二十八公里，
    經國道公路警察局逕行舉發。原處分機關即交通部公路總局
    嘉義區監理所麻豆監理站復以違規事實屬實，依照道路交通
    管理處罰條例（下稱處罰條例）第三十三條第一項第一款之
    規定，裁處異議人罰鍰新臺幣（下同）三千五百元，並依處
    罰條例第六十三條第一項記違規點數一點等語。
二、本件異議意旨略以：異議人之公公蕭建章自九十五年四月一
    日起因顱內出血在台中醫院住院治療，於同年七月十一日上
    午接獲台中醫院來電告知蕭建章因肺炎導致呼吸功能衰竭與
    急性腎衰竭，恐有生命危險，異議人遂與夫婿趕往醫院探視
    ，因思親情切之故，始於行經國道一號北上二百一十四點二
    公里處違規超速行駛，懇請貴院念及異議人等係因探病焦慮
    之情，以致疏忽遵守速限規範，企盼網開一面等語。
三、按汽車行駛於高速公路、快速公路或設站管制之道路，不遵
    使用限制、禁止、行車管制及管理事項之管制規則，而有行
    車速度超過規定之最高速限或低於規定之最低速限者，處汽
    車駕駛人三千元以上六千元以下罰鍰，處罰條例第三十三條
    第一項第一款定有明文。
四、經查：
（一）異議人經警逕行舉發於九十五年七月十一日十四時六分許
      ，其所有之車牌號碼4589-GL號自小客車，於國道一號北
      上二百一十四點二公里處超速行駛之違規事實，為異議人
      所不爭執，且有國道公路警察局公警局交字第ZCB048112
      號舉發違反道路交通管理事件通知單一紙在卷可佐。
（二）又本件異議人之公公蕭建章自九十五年四月一日起在台中
      醫院住院治療，並曾於同年七月十一日發生病情變化之事
      實，有衛生署台中醫院九十五年八月三十日字第００二０
      ０六四號診斷證明書附卷可稽，異議人雖以心急探病之上
      情聲明異議，惟處罰條例並未有將此一事由列為免罰之明
      文，另行政罰法第十九條第一項規定「違反行政法上義務
      應受法定最高額三千元以下罰鍰之處罰，其情節輕微，認
      以不處罰為適當者，得免予處罰。」，然依上開裁決書異
      議人所應繳納之罰鍰為三千五百元，亦與該法條要件未合
      。
（三）綜上，本件異議人違反道路交通管理事件，所遭逕行舉發
      之違規行為，事證明確，堪予認定，異議人向本院聲明異
      議，揆諸前揭條文及說明，其異議為無理由，應予駁回。
 五、據上論結，應依道路交通管理處罰條例第八十七條第二項
     、道路交通案件處理辦法第十九條，裁定如主文。
中    華    民    國    95    年    10    月    30    日
                  交通法庭法  官  鍾邦久
以上正本證明與原本無異。
如不服本裁定應於送達後5日內向本院提出抗告狀（應附繕本）
。
                          書記官  陳慧玲
中    華    民    國    95    年    10    月    30    日


司法院資訊處製作；財團法人民間司法改革基金會備份。
